【裁判字號】    99,上更(一),335
【裁判日期】    991103
【裁判案由】    妨害性自主
【裁判全文】
臺灣高等法院刑事判決             99年度上更(一)字第335號
上  訴  人
即  被  告  乙○○
選任辯護人  法律扶助吳茂榕律師
上列上訴人因妨害性自主罪案件，不服臺灣台北地方法院98年度
訴字第1633號，中華民國99年1 月14日第一審判決（起訴案號：
臺灣台北地方法院檢察署98年度偵字第20055 號），提起上訴，
經判決後，由最高法院發回更審，本院判決如下：
    主  文
原判決撤銷。
乙○○對未滿十四歲女子犯強制猥褻罪，共貳罪，各處有期徒刑
年貳月，應執行有期徒刑伍年。
其他被訴部分無罪。
    事  實
一、乙○○（起訴書誤載為乙○○）於民國76年間，因殺人案件
    ，經最高法院判處有期徒刑15年，嗣於77年、80年兩次減刑
    為有期徒刑8年、5年4月，於80年3月24日執行完畢。又於85
    年間因姦淫幼女案件，經台灣板橋地方法院判處有期徒刑1
    年4 月，於86年7月17日執行完畢，仍不知悔悟。乙○○於
    98年間向代號00000000A（代號00000000之母親，姓名年籍
    詳卷內資料，下稱Ａ女童之母親）承租台北市中正區房屋1
    樓之臥房1間（詳細地址詳卷內資料），在公園販售烤香腸
    為生，代號00 000000女子（民國91年5月出生，為未滿14歲
    之女童，姓名年籍詳卷內資料，下稱Ａ女童）年僅7歲，與
    其母親、妹妹及外祖父居住於前址2樓，乙○○見Ａ女童年
    幼可欺，竟於98年8月15日或前數日內之某日，及同年月23
    日上午，在上開租屋處臥房內，皆趁Ａ女童至其房間內嬉戲
    玩耍之際，違反Ａ女童之意願，以手指撫摸甲○童陰部或伸
    至Ａ女童小陰唇內側至處女膜間之生殖器部位，Ａ女童不從
    ，乙○○即以將對其毆打之詞，脅迫Ａ女童，而強制猥褻得
    逞。嗣因Ａ女童將遭到猥褻之事實，於同年月15日以電話告
    知鄰居林ｏｏ，Ａ女童之母親間接得知後，報警查獲。
二、案經Ａ女童之母親訴由臺北市政府警察局中正第二分局報請
    臺灣臺北地方法院檢察署檢察官偵查起訴。
    理  由
壹、證據能力部分：
    按被告以外之人於審判外之言詞或書面陳述，除法律有規定
    者外，不得作為證據，刑事訴訟法第159條第1項固有明文。
    惟被告以外之人於審判外之陳述，雖不符同法第159條之1至
    之4規定，而經當事人於審判程序同意作為證據，法院審酌
    該言詞陳述或書面陳述作成時之情況，認為適當者，亦得為
    證據。又當事人、代理人或辯護人於法院調查證據時，知有
    第159條第1項不得為證據之情形，而未於言詞辯論終結前聲
    明異議者，視為有前項之同意，同法第159條之5亦定有明文
    。本件檢察官、被告及辯護人於法院審判程序中，對於判決
    所引用之供述證據及書面供述之證據能力均未表示爭執，被
    告與辯護人所爭執者，乃Ａ女童證詞與診斷證明書之證明力
    ，迄於言詞辯論終結前，被告及辯護人復未就證據之證明能
    力聲明異議，經審酌證據資料作成時之情況，並無違法或瑕
    疵或顯不可信之情況，認為以之作為證據應為適當，自有證
    據能力。
貳、實體方面：
  甲、有罪部分：
    一訊據上訴人即被告乙○○否認有猥褻Ａ女童之犯行，辯稱
      ：其向Ａ女童之母親租屋居住，因積欠房租，Ａ女童母親
      才唆使Ａ女童以謊言對其加以陷害，為使被告搬離租屋處
      ；Ａ女童時常跑來被告房間玩，說她腳痠痛，要幫她捏一
      捏，被告會拿藥膏幫她擦一擦、捏一捏而已，並無對其性
      侵，至於Ａ女童經診斷結果小陰唇內側充血，應是Ａ女童
      坐被告膝蓋上，在被告身上溜滑梯，撞及被告腹部所造成
      云云。辯護人並以：Ａ女童母親寫信予檢察官，只針對房
      屋租約，並未對被告有罪、無罪表示意見，倘被告對Ａ女
      童有性侵，Ａ女童母親不會只這樣說，又被告如以手指伸
      入Ａ女童陰道，Ａ女童之處女膜一定會破裂，不會只有外
      陰部充血而已等語。
    二經查：
      (一)被告上開犯罪事實，業據Ａ女童於偵查中證述：被告在
        家裡房間以手指摸其「尿尿的地方」，都是在其妹妹住
        院後所發生，又偵查庭前一日下午（即98年8月24日）
        被告帶其前往公園前，在被告之臥房遭被告以手指插入
        「尿尿的地方」、會痛，其並看見被告之「雞雞」（指
        陽具）等情明確，當檢察官詢以：「叔公（即被告）有
        無叫你摸他『雞雞』？」，Ａ女童則點頭，答稱：「被
        告只有一點點毛」等語，又稱：「叔公說若跟媽媽講的
        話，會很丟臉，他說阿嬤以前對他很好，如果講的話，
        阿嬤就會每天罵他、打他，對他不好。叔公還說若我告
        訴媽媽，他會打死我。」等語（見他字卷第3至9頁）。
        Ａ女童並於原審證稱：「（檢察官問：香腸阿伯〈指被
        告〉有沒有把他的手伸到你的小褲褲裡面過？）（思考
        很久）（檢察官問：香腸阿伯有沒有把他的手伸到你的
        小褲褲裡面過？）有。（檢察官問：看一下現在手上的
        娃娃，你覺得這個娃娃會不會尿尿？）不會，因為他是
        娃娃。（檢察官問：假如娃娃是真的人的話，娃娃現在
        要上廁所，你覺得他尿尿會從哪邊出來？）把裙子的衣
        服拉起來，把小褲褲脫掉，然後娃娃會坐在馬桶上面。
        （檢察官問：娃娃要尿尿的話，會從哪邊出來？）前面
        。（手指娃娃下體前方）（檢察官問：香腸阿伯有用手
        伸進去你的小褲褲裡面，他是把手伸進去你尿尿的地方
        還是便便的地方？）尿尿的地方。（證人以手指娃娃下
        體前方）（檢察官問：當時香腸阿伯用手摸你尿尿的地
        方，是如何摸？）證人以手直接碰觸娃娃外陰部。（檢
        察官問：尿尿的地方有一個洞，手指頭是否伸的進去？
        ）伸的進去。（檢察官問：香腸阿伯那時候摸你的時候
        ，有沒有把手指頭伸進去尿尿的地方？）有。（檢察官
        問：那時候你會不會痛？）會。（檢察官問：那你有沒
        有跟香腸阿伯說不要這樣，說你不喜歡這樣？）嗯。（
        檢察官問：香腸阿伯用手摸你的事情，你有沒有跟媽媽
        說過？）沒有。（檢察官問：為什麼沒有？）他叫我不
        要說。（檢察官問：香腸阿伯怎樣叫你不要說？）你如
        果說，我就打死你。（檢察官問：香腸阿伯摸你尿尿的
        地方，這個事情你有沒有打電話給林美鈴阿嬤？）有。
        （檢察官問：你打給阿嬤說什麼呢？）說他摸我那邊的
        地方。」（見原審卷第54頁至第56頁背面）。「（辯護
        人問：你剛剛有說到香腸阿伯摸你尿尿的地方，可否示
        範他怎麼摸你的？）證人以手接觸娃娃陰道口。（辯護
        人問：你的妹妹有去住院嗎？）有。（辯護人問：叔公
        〈指被告〉什麼時候開始這樣摸你的？）妹妹出院完。
        」（見原審卷第57頁正、背面）。（檢察官問：這個娃
        娃有沒有『基基』？）有。（手指娃娃陰部）。（檢察
        官問：男娃娃尿尿的地方長什麼樣子？）很像香腸。（
        檢察官問：你有沒有看過香腸阿伯他尿尿的地方？）有
        。（檢察官問：你有沒有看過香腸阿伯穿小褲褲的樣子
        ？）有。（檢察官：問你在哪裡看到香腸阿伯穿小褲褲
        ？）香腸阿伯的房間。（檢察官問：香腸阿伯有沒有自
        己把褲子脫下來？）沒有。（檢察官問：有沒有叫你幫
        他把他的褲子脫下來？）有。（檢察官問：那你把香腸
        阿伯的褲子脫下來之後，你看到什麼？）看到香腸阿伯
        尿尿的地方。（檢察官問：香腸阿伯尿尿的地方像什麼
        東西？）香腸。（檢察官問：香腸阿伯尿尿的地方，有
        沒有毛毛？）有。（檢察官問：香腸阿伯小褲褲脫掉以
        後，他有沒有摸他自己尿尿的地方？）有。」（見原審
        卷第58頁背面至第60頁）。「法官問：你剛剛說香腸阿
        伯有用手摸你尿尿的地方4次，這4次香腸阿伯的手指有
        無插進去你尿尿的地方？）有。（法官問：香腸阿伯把
        手插進去你尿尿的地方，手指有沒有動來動去？）有。
        （法官問：你喜不喜歡香腸阿伯摸你的身體？）不喜歡
        。（法官問：所以香腸阿伯用手摸你尿尿的地方你也不
        喜歡？）對。（法官問：既然你不喜歡的話，為什麼香
        腸阿伯可以摸你，是否因為香腸阿伯有跟你說什麼話，
        還是因為你想要香腸阿伯陪你玩，所以才讓香腸阿伯摸
        你？）他叫我聽他的話，讓他摸。（法官問：如果不聽
        他的話，香腸阿伯有沒有說會怎樣？）他說會打我。（
        法官問：香腸阿伯有沒有打過你？）有。」（見原審卷
        第62頁）。核Ａ女童於偵訊及原審所述遭被告以手指伸
        入之方式摸其陰部之內容相符。(二)證人即Ａ女童之鄰居
        林ｏｏ於原審法院證述：Ａ女童原本不曾打電話與伊聯
        絡，某日突然打電話給伊，說「阿嬤，我要跟你講阿伯
        怎樣」，Ａ女童說「香腸伯（指被告）摸我的『基基』
        」，我說「你亂講，你媽媽呢？」，Ａ女童說媽媽在打
        電腦，「基基」跟尿尿的地方是同一個地方，Ａ女童是
        跟我講「基基」，Ａ女童應該是在小孩放長假的時間，
        大概7、8月間打電話給我的等語（見原審卷第49頁背面
        至第52頁），關於Ａ女童打電話給林ｏｏ之日期，林ｏ
        ｏ於原審僅能確定係在7、8月夏天放長假之時期，惟Ａ
        女童打電話予林ｏｏ之日期乃在國曆8月某日下午，業
        據林ｏｏ另於偵查中證述甚明（見偵卷第44頁），參酌
        Ａ女童之住家電話00000000號與證人林ｏｏ所使用之電
        話號碼0000000000號，於98年8月15日確有通話之紀錄
        ，此有臺灣臺北地方法院檢察署網路資料查詢單所附遠
        傳雙向通聯紀錄在卷可參（見他字卷第13頁、第14頁）
        ，及林ｏｏ於偵查到庭作證日為98年9月10日，距離電
        話通聯之同年8月15日，相隔不到1個月，當時之記憶當
        屬鮮明且正確，足見Ａ女童告訴林ｏｏ有關被告對其猥
        褻陰部之日期是在8月15日或數日前，而當時Ａ女童業
        經遭被告猥褻，始將猥褻之情以電話告知林ｏｏ。又Ａ
        女童於98年8月23日經其母親發現遭猥褻後，偕Ａ女童
        前往醫院驗傷結果，發現Ａ女童之小陰唇內側至處女膜
        之間有充血現象，此有臺北市立聯合醫院婦幼院區出具
        之受理疑似性侵害事件驗傷診斷書附卷可佐（見98年度
        他字第7784號卷第9-1頁封套內），益見Ａ女童所述非
        虛。
      (三)按被害人之陳述固須有補強證據證明其確與事實相符，
        始得採為科刑之基礎。但所謂補強證據，係指除該被害
        人陳述本身外，其他足以佐證其陳述之事實確具有相當
        程度真實性之證據而言。其所補強者，不以事實之全部
        為必要，祇須因補強證據與其陳述相互印證，依社會通
        念，足使事實獲得確信者，即足當之。且認定犯罪事實
        所憑之證據，並不以直接證據為限，即綜合各種間接證
        據，本於推理作用，為認定犯罪事實之基礎，如無違背
        一般經驗或論理法則，尚非法所不許。本案被害人Ａ女
        童於案發時年滿7歲，已就讀國小，有其個人年籍資料
        在卷可參，已具正常之7歲孩童對一般事理之理解及表
        達能力，依Ａ女童前揭偵、審中所述，始終指陳確遭被
        告猥褻，而為避免Ａ女童於法庭作證時對於所提問之問
        題或身體器官產生誤解，當場並提供女性「娃娃」供Ａ
        女童模擬當時被告性侵之情形。觀諸Ａ女童於原審作證
        時，能夠指出洋娃娃排尿、排便之不同器官，並當場示
        範遭性猥褻之動作等情，Ａ女童僅為7歲之稚齡兒童，
        倘非其親身經歷體驗之事實，而係憑空想像或他人唆使
        之虛偽受害情節，應不容易於前後關於被害之具體細節
        ，為明確而相符之描述。此外，Ａ女童接受醫師驗傷結
        果，發現Ａ女童之小陰唇內側至處女膜之間有充血現象
        。再參警方至被告所住房間現場採證，發現內有多條女
        性內褲，此有現場照片在卷可佐（見偵字卷第20頁至第
        35頁），被告陳稱本來要贈予以前之房東，該房東貪小
        便宜，連內褲都要云云（見偵字卷第62頁、第63頁），
        惟所述情節違常，而被告獨居，持有女性多條內褲，且
        於偵查時陳稱其曾穿著卷附照片之女性內褲等語（見偵
        字卷第62頁），被告此等保管及使用女性內褲之行徑，
        亦可見其仍有性之想像與需求。參以證人即Ａ女童之母
        親證述其發現之經過，稱：「因鄰居跟我說這件事，我
        才發現，有問Ａ女童，她說有被摸，她說被被告摸尿尿
        的地方4次，知道這件事後就報警，我小女兒是在98年7
        月13日住院，同月18日出院，Ａ女童是說在我小女兒住
        院時就開始被摸了」等語（見原審卷第63頁背面、第64
        頁、他字卷第6頁），又Ａ女童於遭侵害後曾打電話給
        證人林ｏｏ透露遭被告摸生殖器，證人林ｏｏ所述與Ａ
        女童所證述之實質內容亦相符。再參以被告明知Ａ女童
        年幼，不可能有意願任其猥褻性器官，故其明知違反Ａ
        女童Ａ女童之意願甚明，又據Ａ女童陳稱被告摸其私處
        時，其感覺痛與不舒服等情亦甚確實，則Ａ女童所述被
        告有對其為脅迫言詞，亦合於情理，而堪以採信。被告
        於98年8 月15日或之前數日之某日、同年月23日各對Ａ
        女童強制猥褻一次，前者除Ａ女童明確之證述，並有林
        ｏｏ證述接到Ａ女童告知遭被告猥褻之電話及98年8 月
        15日之電話通聯紀錄為佐證，後者則有Ａ女童於偵查中
        證述其於檢察官偵訊前一日還遭被告強制猥褻之情甚詳
        ，以上二次復有受理疑似性侵害事件驗傷診斷書可佐，
        足認被告確有對Ａ女童二次強制猥褻之行為。
      (四)被告雖辯稱：因積欠房租，Ａ女童之母親才指使Ａ女童
        來害伊云云。然查，被告受羈押前曾積欠Ａ女童之母親
        3個月房租，固據Ａ女童之母親證實在卷（見原審卷第6
        4頁）。惟積欠房租與被告有無以猥褻Ａ女童兩事，嚴
        重性相差甚距，而誣告他人性侵害乃為重罪，倘被告並
        無性侵Ａ女童，其母親若僅為欠租一事，而教唆Ａ女童
        誣指受性侵，報警處理，非惟違反為人母者保護女兒之
        天然母性，傷害其愛女之心靈至深，且教唆小孩說嚴重
        謊言，穿幫而使自己受誣告重罪訴追之風險亦極高，故
        徵諸人情之常，當無僅為使房客欠租搬家而肆意假造這
        般謊言之可能。Ａ女童母親予檢察官之信函，是質疑林
        ｏｏ是否隱匿事實，及被告是否會逍遙法外，有該函可
        稽（見他字卷第10頁），辯護人針對此所辯，為不可採
        。又Ａ女童年僅7歲，其陳述若非親身經歷，不可能為
        指訴歷歷，顯非他人任意教唆所為，已如前述，且Ａ女
        童會主動至被告臥房找被告玩耍，被告會送Ａ女童玩具
        ，又會與被告一同前往公園，此經Ａ女童證述明確，Ａ
        女童亦無陷害被告之理。被告又辯稱：因Ａ女童因時常
        跑來其房間玩，說她腳痠痛，要幫她捏一捏，就拿藥膏
        幫她擦一擦、捏一捏云云，縱被告此點陳述屬實，惟小
        陰唇是兩瓣柔軟的皮膚，位於大陰唇內側，陰道口的外
        側，亦不可能因被告在Ａ女童腳部酸痛擦藥膏，而造成
        Ａ女童小陰唇內側至處女膜之間充血現象。另據證人林
        美鈴於原審之證述：「事情發生後問被告，被告是說Ａ
        女童說腳痛，所以幫其推拿，當時被告指給我看，就是
        從小腿、大腿、一直到鼠蹊部」等語（證人並當庭模擬
        被告對其陳述當時所作動作，用手按摩Ａ女童小腿至大
        腿、靠近鼠蹊部的地方）（見原審卷第50頁），與被告
        所辯僅係按摩Ａ女童腳部云云亦顯不符。被告另辯稱：
        Ａ女童以其身體作為滑梯而造成等語，經Ａ女童於本院
        證述其確實有坐在被告腿上看電視，再從被告腿上滑下
        ，撞被告的腹部等情（見本院上更一卷第50頁背面），
        然被告身材瘦小，腿不長，據其陳述，其躺於床上看電
        視，兩膝蓋彎起來，腳底放置床上，Ａ女童坐在其膝蓋
        上看電視，再從其膝上滑下來，臀部撞到被告之腹部等
        語（見本院上更一卷第31頁背面），則Ａ女童以坐姿撞
        及被告腹部之力道不可能強，且受力面當係臀部，甚或
        外陰部大陰唇亦受力，而Ａ女童充血現象出現在陰唇內
        側至處女膜之間，大陰唇及小陰唇其他部分並無充血現
        象，可見被告所謂撞擊腹部一說並不可採，且Ａ女童經
        醫師診斷，其小陰唇內側至處女膜之間有充血現象，其
        充血現象無法排除外物侵入造成，有台北市立聯合醫院
        婦幼院區病歷摘要表可稽（見原審卷第74頁所附訂之信
        封袋內）。再經本院函詢該充血位置及造成原因，該院
        99年3 月9日北市醫幼字第09931618400號函覆稱：「另
        據台北市立聯合醫院該院99年3月9日北市醫幼字第
        0993161840 0號函覆稱：「(一)被害女童小陰唇內側至處
        女膜間有充血現象，該充血位置係屬外陰部。
        (二)該充血現象如手指或外物進入性器或不必進入性器在
        外部撫摸或磨蹭，兩種情形，均有可能造成。」（見本
        院上訴卷第42頁、第43頁）。以該充血現象，應認與Ａ
        女童指陳被告以手指對其猥褻之情相符。至於被告經本
        院送請法務部調查局就「測謊，因測試未獲致明確生理
        反應圖形，無法研判有無說謊，有法務部調查局99 年4
        月9日調科字第09 900153040號函在卷可參（見上訴
        卷第47頁），並非研判為「未說謊」，故亦不足為被告
        有利之認定。
      (五)綜上所述，被告所辯，顯係推卸刑責之詞，不足採信。
        本件事證明確，被告犯行堪以認定，應予依法論科。
    三法律之適用：
      (一)檢察官起訴係認被告以手指插入Ａ女童之陰道內性侵害
        得逞、認被告涉犯刑法第222條第1項第2款之加重強制
        性交罪。被告堅決否認有將手指插入Ａ女童陰道，經查
        ，Ａ女童於原審接受交互詰問時，證稱被告是摸其尿尿
        的地方等語，並以手碰觸娃娃之外陰部說明（見原審卷
        第54頁背面）。其後檢察官問：「尿尿的地方有一個洞
        ，手指頭是否伸的進去？」Ａ女童回答：「伸的進去」
        。檢察官再問：「被告有沒有把手指頭伸進尿尿的地方
        ？」Ａ女童答：「有」（見原審卷第54頁背面後四行及
        第55頁第一至四行）。然Ａ女童年幼，關於性知識所知
        有限，對於陰道開口與尿道開口有別，而手指可伸入陰
        道一事，並無證據顯示其有所知，惟小陰唇在大陰唇內
        側已如前述，就Ａ女童被觸摸一事，其感覺被告之手指
        「伸入」，極可能僅係在陰道口之外、大陰唇內之小陰
        唇範圍，據其所述，深入程度尚屬不明。再參以Ａ女童
        充血現象出現在陰道口處女膜之外，有前述聯合醫院函
        謂：「被害女童小陰唇內側至處女膜間有充血現象，該
        充血位置係屬外陰部。該充血現象如手指或外物進入性
        器或不必進入性器在外部撫摸或磨蹭，兩種情形，均有
        可能造成」可憑，該充血位置既在外陰部，並未深入陰
        道內，當係在外陰部撫摸即可造成。綜上，被告究竟有
        無以手指插入Ａ女童陰道？以Ａ女童之陳述及醫師診斷
        結果相互勾稽，應只能確定有「伸入小陰唇內側」，而
        不能證明有「伸入陰道內」，故綜合判斷後，以有利於
        被告之認定，即被告係以手指伸入Ａ女童之小陰唇，尚
        未進入陰道口達至陰道內，又因無積極證據顯示被告係
        基於強制性交之犯意為之，故認屬強製猥褻之行為。
      (二)Ａ女童當時年僅7歲，有其個人年籍資料在卷可參。被告
        以脅迫方法違反Ａ女童之意願，而猥褻Ａ女童之陰部生
        殖器，核其所為，係犯刑法第224條之1加重強制猥褻罪
        。公訴人認犯刑法第222條第1項第2款之加重強制性交
        罪，起訴法條尚有未洽，因基本社會事實相符，應予變
        更。又所謂接續犯，係指行為人之數行為於同時同地或
        密切接近之時地實施，侵害同一之法益，各行為之獨立
        性極為薄弱，依一般社會健全觀念，在時間差距上，難
        以強行分開，在刑法評價上，以視為數個舉動之接續施
        行，合為包括之一行為予以評價，較為合理始足當之；
        如客觀上有先後數行為，主觀上基於一個概括之犯意，
        逐次實施而具連續性，其每一前行為與次行為，依一般
        社會健全觀念，在時間差距上，可以分開，在刑法評價
        上，各具獨立性，每次行為皆可獨立成罪，構成同一之
        罪名者，則屬刑法修正前所規定之連續犯（最高法院96
        年度台上字第3523號判決意旨參照）。被告對Ａ女童先
        後2次性侵害行為，均係在不同時日所為，被告客觀上
        先後數行為，依一般社會觀念，在時間差距上，可以分
        開，在刑法評價上，各具獨立性，每次行為皆可獨立成
        罪，故難認屬單一犯意之接續犯，應予分論併罰，公訴
        意旨認應論以接續犯，尚有未合。又刑法第224條之1之
        對未滿十四歲之女子強制猥褻罪，係以被害人年齡為其
        處罰要件，自無庸再依兒童少年福利法第70條第1項規
        定加重其刑。
    四撤銷改判及量刑之理由：
      原審對被告為有罪科刑之判決，固非無見。惟查：被告係
      犯加重強制猥褻罪，原審認被告犯加重強制性交罪，尚有
      未洽，而無可維持。被告上訴意旨，仍執前詞，否認犯罪
      ，雖不足採，但原判決既有可議，自應由本院將之撤銷改
      判。爰審酌Ａ女童為未滿14歲之兒童，身心發展尚未健全
      ，被告竟趁其年幼可欺，逞一己之私慾，對其強制猥褻，
      嚴重影響Ａ女童之正常人格發展，惡性非輕，且被告犯後
      亦未能坦承犯行，未見任何悔意，併參酌被告之犯罪動機
      、手段、並有殺人、姦淫幼女罪等犯罪科刑紀錄、教育程
      度等一切情狀，分別量處有期徒刑3年2月，並依法定其應
      執行刑5年，以資懲儆。
  乙、撤銷改判無罪部分：
    一公訴意旨另以：柯慶豐另竟基於強制性交之犯意，自民國
      98年7月中旬至8月間止之不詳時間，先後共2次（與前揭
      有罪部分，合計4次）在臺北市中正區租屋處內，趁00000
      000A之女即00000000至其房間內嬉戲玩耍之際，以手指插
      入00000000之陰道內性侵害得逞等情，因認被告此部分另
      涉兩次刑法第222條第1項第2款之加重強制性交罪嫌。
    二按犯罪事實應依證據認定之，無證據不得認定犯罪事實；
      又不能證明被告犯罪者，應諭知無罪之判決。刑事訴訟法
      第154條第2項、第301條第1項，分別定有明文。事實之認
      定，應憑證據，如未能發現相當證據，或證據不足以證明
      ，自不能以推測或擬制之方法，以為裁判基礎；又認定不
      利被告之事實，須依積極證據，苟積極證據不足為不利於
      被告事實之認定時，即應為有利於被告之認定，更不必有
      何有利之證據（最高法院30年上字第816號、40年臺上字
      第86號判例參照）。
    三公訴意旨認被告涉犯上述加重強制性交罪，係以(一)被害人
      Ａ女童之證述。(二)被害人家中電話與證人林ｏｏ行動電話
      之通聯紀錄。(三)被害人之驗傷證明等，為其論據。
    四訊據被告否認上開犯行，辯稱：其從未對Ａ女童有性交或
      猥褻之行為。經查：
      (一)Ａ女童在偵查中雖證稱被告有「插進去」之行為，但關
        於次數，先稱：「（被告是否每次都這樣摸你？）是吧
        」、「（有幾次？）我說我不知道」、「（手指頭伸進
        去尿尿的地方有幾次？）不知道」，之後改稱：「（被
        告摸幾次？）摸4次」、「被告有無插進去尿尿的地方
        ？）有，4次都一樣」等語，從不肯定次數，到堅稱4次
        ，並非前後一致，又於本院證述時，關於：「是4次都
        有伸入或是有時摸，有時伸入？」Ａ女童答稱：「1次
        或2次，用手伸入下體」等語，可見Ａ女童對於被告猥
        褻次數之證述，因前述有佐證部分，即林ｏｏ證述Ａ女
        童以電話向其陳述遭被告猥褻之事，徵諸前述通聯紀錄
        ，得以佐證被告在98年8月15日當天或前數日有對Ａ女
        童為強制猥褻行為，及Ａ女童於偵查中證稱該偵訊前一
        日被告也有一次犯行甚明，而得認定2次外，其餘因乏
        佐證，是否正確，無從排除合理之懷疑。
      (二)診斷證明書雖能佐證被告之強制猥褻行為，且在驗傷時
        尚見充血現象而屬新傷，可見是在驗傷前1、2週內所發
        生，而得佐證Ａ女童所證述驗傷前1日或打電話給證人
        林ｏｏ之98年8月15日當天或前數日所發生，惟無從推
        論必然另有其他之性交或猥褻犯行。以檢察官之舉證，
        客觀上猶不足以證明被告有前述有罪部分以外之其他強
        制性交或強制猥褻犯行。
    五綜上所述，檢察官所指事證，不能使本院形成被告此部分
      有罪之確信。此外，卷內並無其他積極證據，足資證明被
      告之行為該當於公訴意旨所指性交或強制猥褻罪構成要件
      ，應諭知被告無罪之判決。原審對被告此部分論罪科刑，
      即有不合。被告上訴意旨，否認犯罪，指摘原判決不當，
      提起上訴，就此部分為有理由。本院爰撤銷原判決，就此
      部分改諭知被告無罪之判決。
五、據上論斷，應依刑事訴訟法第369條第1項前段、第364條、
    第299條第1項前段、第300條、第301條第1項，刑法第224條
    之1、第51條第5款，判決如主文。
本案經檢察官呂光華到庭執行職務。
中    華    民    國    99    年    11    月    3    日
                  刑事第二十一庭審判長法  官  蔡聰明
                                      法  官  許永煌 
                                      法  官  趙文 
以上正本證明與原本無異。
如不服本判決，應於收受送達後10日內向本院提出上訴書狀，其
未敘述上訴之理由者並得於提起上訴後10日內向本院補提理由書
（均須按他造當事人之人數附繕本）「切勿逕送上級法院」。
                                      書記官  葉金發
中    華    民    國    99    年    11    月    4     日

附錄：本案論罪科刑法條全文
中華民國刑法第224條之1（加重強制猥褻罪）
犯前條之罪而有第222條第1項各款情形之一者，處3年以上10年
以下有期徒刑。

司法院資訊處製作；財團法人民間司法改革基金會備份。
